台灣台中地方法院刑事判決　　　　　　　　　　　　　九十四年度訴字第二七四號
　　公　訴　人　台灣台中地方法院檢察署檢察官
　　被　　　告　甲○○
右列被告因違反毒品危害防制條例案件，經檢察官提起公訴（九十三年度毒偵字第五
三四三號），本院判決如左：
    主  文
甲○○施用第一級毒品，累犯，處有期徒刑玖月。
    犯罪事實及理由
一、犯罪事實：甲○○曾於民國八十九年、九十年間，因偽造文書及違反毒品危害防
    制條例案件，分別經本院判處有期徒刑一年、三月確定，合併定應執行刑為有期
    徒刑一年二月，於九十一年十月十六日縮短刑期執行完畢。又甲○○前於八十五
    年間，因施用第二級毒品安非他命案件，經本院於九十年三月八日裁定送觀察、
    勒戒後，認無繼續施用毒品之傾向，而於九十年三月二十七日執行完畢釋放，詎
    甲○○於執行完畢後五年內，復基於施用第一級毒品海洛因之犯意，於九十三年
    十月十六日十五時許為警採尿回溯四日內某時，在不詳地點，施用第一級毒品海
    洛因一次，嗣經警於九十三年十月十六日十五時許採尿查獲。
二、訊據被告甲○○矢口否認前揭犯行，辯稱：伊並未施用第一級毒品海洛因云云。
    經查：
（一）右揭犯罪事實，有中山醫學大學附設醫院藥物濫用檢測中心檢驗報告一份（九
      十三年度毒偵字第五三四三號卷第九頁）、列管毒品人口尿液檢體採集紀錄表
      一紙（同前偵卷第十頁）在卷可稽。
（二）被告於九十三年十月十六日經採尿送驗結果，呈嗎啡陽性反應，此有前揭檢驗
      報告一份在卷可稽，此為檢驗機關本於專業知識及科學檢驗方法所得之結論，
      自可憑信。
（三）施用海洛因後，於尿液中可檢出之時間為服用後四天，此有行政院衛生署管制
      藥品管理局九十二年三月十日管檢字第○九二○○○一四九五號函在卷可按。
（四）被告前揭採尿檢驗結果，其嗎啡呈陽性反應，濃度為三八六ng/ml，而其可待
      因則呈陰性反應，濃度為小於七十ng/ml，經查：
  １、施用嗎啡者，尿中僅會檢出嗎啡，若為施用海洛因純品，於人體中嗎啡係主要
      代謝物而不會產生可待因代謝物，然而實務上，尿液檢驗偶而亦會同時檢出少
      量可待因，惟其係來自非法製造海洛因時，製程中分離不完全而留下之不純物
      乙醯可待因代謝所致。
  ２、服用含鴉片成分之藥物者，其尿液經酸解後，檢驗結果發現其嗎啡與可待因之
      之平均比值為一比一，另採尿送驗施用鴉片類毒品者，其嗎啡與可待因平均比
      值則為八點六比一，亦即若為施用海洛因者，其嗎啡檢出濃度會遠高於可待因
      濃度。
  ３、縱使飲用一般市售含嗎啡之甘草止咳水產品十瓶，其尿中含嗎啡大約僅為七十
      ng/ml。
  ４、以上事實，有法務部調查局九十年十月（九○）陸（一）字第九○○六二一五
      一號、九十四年五月二日調科壹字第○九四○○一二四○四○號函、詮昕科技
      股份有限公司九十四年二月十八日詮昕字第九四○○二號函、晟德大藥廠股份
      有限公司九十年九月二十五日（九十）晟德文字第○三五號函各一份在卷可稽
      。
  ５、本案被告前揭尿液檢驗含嗎啡陽性及可待因陰性反應，依前揭說明，應可排除
      單純施用嗎啡之可能，再被告尿液中嗎啡與可待因濃度比至少已達五點五比一
      ，且其嗎啡濃度已逾三○○ng/ml而經判定為陽性反應，是亦可排除被告服用
      含嗎啡類一般市售藥品之可能。從而，本案被告空言否認既無所據，本院復查
      無對被告有利之積極證據，被告確有於九十三年十月十六日十五時許為警採尿
      前四日內某時施用第一級毒品海洛因之行為，堪以認定。
（五）被告有前揭因施用毒品案件，經觀察勒戒執行完畢等情，此有台灣台中地方法
      院檢察署刑案資料查註紀錄表、台灣高等法院被告全國前案紀錄表各一份在卷
      可稽，其受觀察勒戒之執行完畢後，五年內再犯毒品危害防制條例第十條之罪
      ，亦堪認定。
（六）綜上所述，被告經觀察勒戒執行完畢後五年內，再犯本案施用第一級毒品之犯
      行已臻明確，應依法論科。
三、論罪科刑之理由
（一）核被告所為，係犯毒品危害防制條例第十條第一項施用第一級毒品罪。被告施
      用第一級毒品之際亦持有第一級毒品，本應論以持有第一級毒品罪，惟其持有
      後進而施用，持有之低度行為應為施用之高度行為所吸收，不另論罪。
（二）公訴人起訴事實雖認被告係於為警查獲前一百二十小時內某時施用第一級毒品
      海洛因，惟本院認定被告係於為警採尿前四日某時施用已如前述，是公訴人此
      部分容有未洽，併予敘明。
（三）被告有如犯罪事實欄所示刑案之執行情形，此有前揭刑案資料查註紀錄表、全
      國前案紀錄表各一份在卷可按，其受有期徒刑之執行完畢後，五年內再犯本案
      有期徒刑以上之罪，為累犯，應依刑法第四十七條規定加重其刑。
（四）審酌被告素行不佳，其犯罪動機、目的、手段，犯後否認犯行，惟施用毒品主
      要係對於自身健康之戕害等一切情狀，爰量處如主文所示之刑。
據上論斷，應依刑事訴訟法第二百九十九條第一項前段，毒品危害防制條例第十條第
一項，刑法第十一條前段、第四十七條，判決如主文。
中      華      民      國      九十四      年    六      月  二十九   日
                                台灣台中地方法院刑事第二庭
                                    審判長  法官    蔡  名  曜
                                            法官    蔡  美  華
                                            法官    郭  書  豪
右正本證明與原本無異。
如不服本判決應於收受本判決送達後十日內向本院提出上訴書狀，其未敘述上訴理由
者，並得於提起上訴後十日內向本院補提理由書狀（均須按他造當事人之人數附繕本
 ）「切勿逕送上級法院」
                                            書記官
中      華      民      國      九十四      年    六      月  二十九   日
附錄法條
毒品危害防制條例第十條
施用第一級毒品者，處六月以上五年以下有期徒刑。
